# 请教陈版：处置子公司在合并层面确认的投资收益是否确认递延所得税

提问人：helenpqh 时间：2020-09-24 19:00:56
1 、处置子公司（处置后对子公司持股比例为 0 ）在合并层面确认的投资收益如果大于零，是否要确认递延所得负债？母公司目前处于亏损的状态。个人认为：因为是一次性处置产生的投资收益，属于永久性差异，所以不需要确认递延所得税。
2 、延伸思考：
如果处置后，还持有子公司部分股权（但是不够成控制）的，对于剩余股权，按照丧失控制权日的公允价值重新进行计量，处置股权的对价与剩余股权公允价值之和，减去按原持股比例计算应享有子公司自购买日或合并日开始持续计算的净资产的份额之间的差额，计入丧失控制权当期的投资收益，同时冲减商誉（假设有）。与原有子公司股权投资相关的其他综合差异，也计入丧失控制权当期的投资收益。对于上述两部分的投资收益，需要在合并层面确认递延所得税，因为没有完全处置，属于暂时性差异。
上述理解是否正确，请指教！

回答人：chenyiwei
递延所得税资产、负债的确认基础是资产、负债的账面价值和计税基础之间存在暂时性差异。如果处置后无剩余股权，则不存在暂时性差异，相应的也就不能确认递延所得税，而是根据母公司个别报表层面确认的投资收益和安税法口径确定的处置所得之间的差异进行纳税调整（主要是此前计提长投减值准备的影响，如有），但调整的影响是体现在当期所得税费用和应交税费中。
如果处置对价是非货币性资产，则需关注会计上对该非货币性资产入账价值和税法上该资产的计税基础之间有无暂时性差异。如果存在暂时性差异的，则需根据《企业会计准则第 18 号——所得税》的规定考虑其对应的递延所得税资产/负债的确认和计量问题。